【裁判字號】    92,易,255
【裁判日期】    920515
【裁判案由】    家暴防治法等
【裁判全文】
臺灣屏東地方法院刑事判決                          九十二年度易字第二五五號
    公  訴  人  臺灣屏東地方法院檢察署檢察官
    被      告  乙○○
右被告因違反保護令等案件，經檢察官提起公訴（九十二年度偵字第九二四號）本院
判決如左：
    主  文
乙○○違反法院依家庭暴力防治法第十三條所為禁止實施家庭暴力之裁定，處有期徒
刑參月，如易科罰金以佰元折算壹日。
    事  實
一、乙○○與甲○○為夫妻關係，二人間具有家庭暴力防治法第三條第一款所定之家
    庭成員關係。因乙○○曾對甲○○有不法侵害行為，經屏東縣警察局內埔分局聲
    請本院於民國九十一年六月二十日，裁定核發「禁止乙○○對甲○○實施身體或
    精神上不法侵害行為，並不得直接或間接對於被害人為騷擾行為」等保護事項之
    九十一年度家護字第一六八號民事通常保護令，有效期間十月；詎乙○○於同年
    六月二十八日收受該保護令後，仍不思警惕，復於九十一年十二月二十八日十四
    時許，在屏東縣內埔鄉○○村○○路十四號住處，因細故與甲○○發生爭執，竟
    基於傷害犯意，出手毆打甲○○，致其受有左眼瘀青、後腦輕微血腫及後頸挫傷
    等傷害，違反上開民事通常保護令。
二、案經甲○○訴由屏東縣警察局內埔分局報請臺灣屏東地方法院檢察署檢察官偵查
    起訴。
    理  由
一、訊之被告乙○○坦承右揭事實不諱，核與告訴人甲○○於警訊中指訴情節相符，
    並有上開民事通常保護令、送達證書、屏東縣警察局內埔分局保護令執行紀錄表
    及驗傷診斷書在卷可佐，事證明確，被告犯行堪以認定。
二、核被告所為，係犯刑法第二百七十七條第一項之傷害罪，並違反法院依家庭暴力
    防治法第十三條所為禁止實施家庭暴力行為之通常保護令裁定，犯同法第五十條
    第一款之違反保護令罪；被告所犯二罪間，有方法結果之牽連關係，應從一重依
    違反家庭暴力防治法第五十條第一款之罪處斷。爰審酌被告犯罪之動機、手段、
    所生危害及犯後態度等一切情狀，量處如主文所示之刑，並諭知易科罰金之折算
    標準。
三、據上論斷，應依刑事訴訟法第二百九十九條第一項前段款，家庭暴力防治法第五
    十條第一款，刑法第十一條前段、第二七十七條第一項、第五十五條、第四十一
    條第一項，罰金罰鍰提高標準條例第二條判決如主文。
中      華      民      國      九十二    年      五    月      十五    日
                                      臺灣屏東地方法院刑事第四庭
                                          法  官  楊清安
右正本證明與原本無異。
如不服本判決應於收受本判決送達後十日內向本院提出上訴書狀，其未敘述上訴理由
者，並得於提起上訴後十日內向本院補提理由書狀（均須按他造當事人之人數附繕本
 ）「切勿逕送上級法院」
                                          書記官  張儷薾
中      華      民      國      九十二    年      五    月      十五    日
附錄本判決論罪之法條：
刑法第二百七十七條
傷害人之身體或健康者，處三年以下有期徒刑、拘役或一千元以下罰金。
犯前項之罪因而致人於死者，處無期徒刑或七年以上有期徒刑；致重傷者，處三年以
上十年以下有期徒刑。
家庭暴力防治法第五十條
違反法院依第十三條、第十五條所為之下列裁定者，為本法所稱之違反保護令罪，處
三年以下有期徒刑、拘役或科或併科新台幣十萬元以下罰金︰
一、禁止實施家庭暴力行為。
二、禁止直接或間接騷擾、接觸、通話或其他連絡行為。
三、命遷出住居所。
四、遠離住居所、工作場所、學校或其他特定場所。
五、命完成加害人處遇計畫：戒癮治療、精神治療、心理輔導或其他治療、輔導。


司法院資訊處製作；財團法人民間司法改革基金會備份。
